src/fst/stems/nouns.lexc
LEXICON Nouns
а̄ги+v2+N:аги N_VI "дочь" ; !!≈ * @CODE@
а̄пщи+N:а̄пщи N_VI "брат /младший/" ;
а̄тыл+N:а̄тыл N_SYNCH "быстрое хватание" ;
акация+N:акация N_VO "акация" ;
акван-мо̄ртыл+N:акван-мо̄ртыл N_SYNCH "сравнение" ;
аки+N:аки N_VI "дед" ;
анкваги+N:анкваги N_VI "двоюродная сестра /дочь тётки/" ;
атыл+N:атыл N_SYNCH "собирание" ;
ащирма+N:ащирма N_VO "мороз" ;
беседа+N:беседа N_VO "беседа" ;
бобы+N:бобы N_VI "бобы" ;
будка+N:будка N_VO "будка" ;
ва̄нсы+N:ва̄нсы N_VI "трава /молодая/" ;
ва̄ӈын+N:ва̄ӈын N_SYNCH "плечо" ;
вила+N:вила N_VO "вилы" ;
во̄ртпи+N:во̄ртпи N_VI ;
во̄сылыл+N:во̄сылыл N_SYNCH "горе" ;
волнушка+N:волнушка N_VO "волнушка" ;
вонтыр+N:вонтыр N_SYNCH "выдра" ;
восы+N:восы N_VI "копоть" ;
гильза+N:гильза N_VO "гильза" ;
груша+N:груша N_VO "груша" ;
гусли+N:гусли N_VI "гусли" ;
дружина+N:дружина N_VO "дружина" ;
е̄ртащпи+N:е̄ртащпи N_VI "ненастье" ;
засада+N:засада N_VO "засада" ;
имта+N:имта N_VO "чучело /утиное - для приманки/" ;
ка̄тхопи+N:ка̄тхопи N_VI "кисть /руки/" ;
какыр+N:какыр N_SYNCH "туловище" ;
камка+N:камка N_VO "морда /плетёнка для ловли рыбы/" ;
каникулы+N:каникулы N_VI "каникулы" ;
кати+N:кати N_VI "кошка" ;
катка̄сы+v2+N:каткасы N_VI "синица" ;
каюта+N:каюта N_VO "каюта" ;
ква̄лыг+N:ква̄лыг N_SYNCH "верёвка" ;
ке̄ты+N:ке̄ты N_VI ;
ке̄тыл+N:ке̄тыл N_SYNCH "отправка" ;
китыг+N:китыг N_SYNCH ;
колбаса+N:колбаса N_VO "колбаса" ;
копе+N:копе N_VO "кофе" ;
кора̄бли+N:кора̄бли N_VI ;
культура+N:культура N_VO "культура /разведение/" ;
ла̄панты+N:ла̄панты N_VI "бабочка" ;
ла̄плыл+N:ла̄плыл N_SYNCH "обман" ;
лейка+N:лейка N_VO "лейка" ;
ло̄псыт+N:ло̄псыт N_SYNCH "хлопья" ;
лупи+N:лупи N_VI "коряга" ;
лыви+N:лыви N_VI "тина" ;
лэ̄пык+N:лэ̄пык N_SYNCH "песец" ;
ля̄па+N:ля̄па N_VO "vicinity" ;
лӯи+N:лӯи N_VI "North" ;
лӯӈи+N:лӯӈи N_VI "собака" ;
ма̄лтып+N:ма̄лтып N_SYNCH "тепло" ;
матум+N:матум N_SYNCH "старый /о кбм-л/" ;
машина+N:машина N_VO "машина" ;
мо̄ри+N:мо̄ри N_VI "кисть /винограда//черёмухи/" ;
мо̄рум+N:мо̄рум N_SYNCH "складка /на чём-л//морщина/" ;
мокари+N:мокари N_VI "горб" ;
морковка+N:морковка N_VO "морковь" ;
мохлыл+N:мохлыл N_SYNCH "узел" ;
муӈкали+N:муӈкали N_VI "пучок" ;
мӯйласпи+N:мӯйласпи N_VI "премия" ;
на̄лми+N:на̄лми N_VI "прибрежный" ;
не̄лум+N:не̄лум N_SYNCH "язык /анат/" ;
нерпа+N:нерпа N_VO "нерпа" ;
но̄х-а̄лмын+N:но̄х-а̄лмын N_SYNCH "подъёмный /кран/" ;
нюлми+N:нюлми N_VI "рана" ;
нюсы+N:нюсы N_VI "лишай /растение/" ;
нёлквалыг+N:нёлквалыг N_SYNCH "вожжа" ;
о̄лтыг+N:о̄лтыг N_SYNCH "стая /волков/" ;
обезьяна+N:обезьяна N_VO "обезьяна" ;
осма+N:осма N_VO "подушка" ;
оссы+N:оссы N_VI "мягкая стружка" ;
оӈтыл+N:оӈтыл N_SYNCH "ребро" ;
па̄тыс+N:па̄тыс N_SYNCH "перевес /сетъ для ловли птиц/" ;
пальма+N:пальма N_VO "пальма" ;
пальщимщакыг+N:пальщимщакыг N_SYNCH "серьги" ;
пе̄нтыл+N:пе̄нтыл N_SYNCH "смена" ;
пирва+N:пирва N_VO "чирок" ;
подполье+N:подполье N_VO "подполье /полит/" ;
полна̄ри+N:полна̄ри N_VI "кулик" ;
порыг+N:порыг N_SYNCH "название съедобного растения" ;
потыр+N:потыр N_SYNCH "речь" ;
поэма+N:поэма N_VO "поэма" ;
произведение+N:произведение N_VO "произведение" ;
пустыня+N:пустыня N_VO "пустыня" ;
пӯри+N:пӯри N_VI "свадьба" ;
рабство+N:рабство N_VO "рабство" ;
решётка+N:решётка N_VO "решётка" ;
русы+N:русы N_VI "кисть" ;
са̄грыл+N:са̄грыл N_SYNCH "рубка" ;
са̄при+N:са̄при N_VI "стог" ;
сакква̄лыг+N:сакква̄лыг N_SYNCH "бусы" ;
сасыг+N:сасыг N_SYNCH "дядя /по материнской линии/" ;
сасылы+N:сасылы N_VI ;
свечка+N:свечка N_VO "свечка" ;
со̄пакыг+N:со̄пакыг N_SYNCH "сапоги" ;
сознание+N:сознание N_VO "сознание /мысль//чувство/" ;
солко̄ви+N:солко̄ви N_VI "рубль" ;
сосыг+N:сосыг N_SYNCH "чёрная смородина" ;
столовая+N:столовая N_VO "столовая" ;
сурты+N:сурты N_VI "годовалый оленёнок" ;
сырыхтулё̄выл+N:сырыхтулё̄выл N_SYNCH "мизинец" ;
сӯмпыр+N:сӯмпыр N_SYNCH "шомпол" ;
сӯсамакве+N:сӯсамакве N_VO "медвежонок" ;
та̄рыг+N:та̄рыг N_SYNCH "журавль" ;
такум+N:такум N_SYNCH "вошь" ;
те̄ляки+N:те̄ляки N_VI "колесо" ;
тисхатыл+N:тисхатыл N_SYNCH "поиск" ;
товыӈ+N:товыӈ N_SYNCH "ветвйстый" ;
тонна+N:тонна N_VO "тонна" ;
турбина+N:турбина N_VO "турбина" ;
тусыт+N:тусыт N_SYNCH "усы" ;
тынтаспи+N:тынтаспи N_VI "выделка /шкуры/" ;
тэ̄рнлахтыл+N:тэ̄рнлахтыл N_SYNCH "сражение" ;
увщи+N:увщи N_VI "тётя /младшая сестра отца старше говорящего/" ;
уртхатыл+N:уртхатыл N_SYNCH "деление" ;
учительница+N:учительница N_VO "учительница" ;
фуфайка+N:фуфайка N_VO "фуфайка" ;
ха̄сщи+N:ха̄сщи N_VI "плесень" ;
халмалтахтыл+N:халмалтахтыл N_SYNCH "ссора" ;
хо̄втащи+N:хо̄втащи N_VI "ельник" ;
хо̄рахщи+N:хо̄рахщи N_VI "бандит" ;
холыт+N:холыт N_SYNCH "завтра" ;
хӯлтнэ+N:хӯлтнэ N_VO "объяснение" ;
хӯлтыл+N:хӯлтыл N_SYNCH "указание" ;
хӯри+N:хӯри N_VI "picture" ;
шампанское+N:шампанское N_VO "шампанское" ;
шпала+N:шпала N_VO "шпала" ;
ща̄гтальпи+N:ща̄гтальпи N_VI "гостинец" ;
ща̄гтыл+N:ща̄гтыл N_SYNCH "радость" ;
щищи+N:щищи N_VI "дитя//младенец" ;
що̄пыр+N:що̄пыр N_SYNCH "затылок" ;
що̄ртни+N:що̄ртни N_VI "репа" ;
щё̄внахнэ+N:щё̄внахнэ N_VO "сойка /птица/" ;
щё̄льщи+N:щё̄льщи N_VI "горностай" ;
э̄лми+N:э̄лми N_VI "остриё" ;
э̄лы-о̄выл+N:э̄лы-о̄выл N_SYNCH "начало" ;
электростанция+N:электростанция N_VO "электростанция" ;
эӈын+N:эӈын N_SYNCH "подбородок" ;
я̄рум+N:я̄рум N_SYNCH "беда" ;
яга̄ги+N:яга̄ги N_VI "сестра" ;
ё̄паньщи+N:ё̄паньщи N_VI "войлок" ;
ёныг+N:ёныг N_SYNCH "игра//забава" ;
ӣтипа̄ла+N:ӣтипа̄ла N_VO "вечер " ;
ӯсхулы+v2+N:ӯс#хӯлы N_VI "улица" ;
дивизия+N:дивизия N_VO ;
сценария+N:сценария N_VO ;
трудармия+N:трудармия N_VO ;
объединения+N:объединения N_VO ;
культурология+N:культурология N_VO ;
